【裁判字號】    98,訴,3930
【裁判日期】    981123
【裁判案由】    毒品危害防制條例
【裁判全文】
臺灣板橋地方法院刑事判決              98年度訴字第3930號
公  訴  人  臺灣板橋地方法院檢察署檢察官
被      告  甲○○
                      號
                 （另案於臺灣臺北監獄臺北分監執行中）
上列被告因毒品案件，經檢察官提起公訴（98年度毒偵字第6548
號），本院以簡式審判程序審理，判決如下：
    主  文
甲○○施用第一級毒品，累犯，處有期徒刑柒月，附表編號一之
物，均沒收之。又施用第二級毒品，累犯，處有期徒刑參月，附
表編號二、三之物，均沒收之。應執行有期徒刑捌月；附表之物
，均沒收之。
    事實及理由
一、本件係依刑事訴訟法第273 條之1 第1 項規定，以簡式審判
    程序審理判決，合先敘明。
二、本件除就證據部分，應加列被告於本院之自白（本院98年11
    月16日準備程序筆錄、簡式審判筆錄）外，其餘之犯罪事實
    、證據，均引用如附件起訴書之記載。
三、核被告甲○○所為，係犯毒品危害防制條例第10條第1 項、
    第2 項之罪，其施用各該毒品前持有各該毒品之行為，為各
    該施用毒品之高度行為所吸收，均不另論罪；其所犯如上之
    2 罪，犯意個別，行為互殊，為數罪，應予分論併罰；再被
    告有如起訴書所述前案，並經執行完畢，有本院98年11月16
    日言詞辯論終結日查悉之臺灣高等法院被告前案紀錄表在卷
    可稽，是其於有期徒刑執行完畢後之5 年以內，再故意犯本
    件有期徒刑以上之2 罪，均為累犯，應依刑法第47條第1 項
    規定各加重其刑。爰審酌被告素行、犯罪動機、目的、施用
    毒品所生危害暨施用毒品之性質，及犯罪後坦承犯行之態度
    等一切情狀，酌情分別量處如主文所示之刑，並定其應執行
    刑。附表之物，均應依刑法第38條第1 項第2 款規定，分別
    宣告沒收之。
據上論斷，應依刑事訴訟法第273 條之1 第1 項、第299 條第1
項前段、第310 條之2 、第454 條，毒品危害防制條例第10條第
1 項、第2 項，刑法第11條前段、第47條第1 項、第51條第5 款
、第38條第1 項第2 款，判決如主文。
本案由檢察官乙○○提起公訴，經檢察官黃佳權到庭執行職務。
中    華    民    國    98    年    11    月    23    日
                        刑事第5 庭法  官  黎錦福
上列正本證明與原本無異。
如不服本判決，應於判決送達後10日內敘明上訴理由，向本院提
出上訴狀（應附繕本），上訴於臺灣高等法院。
                                  書記官  蔡麗春
中    華    民    國    98    年    11    月    23    日
附錄本案論罪科刑法條全文：
毒品危害防制條例第10條
施用第一級毒品者，處6 月以上5 年以下有期徒刑。
施用第二級毒品者，處3 年以下有期徒刑。
--------------------------------------------------------
附表：
一、注射針筒1 支。
二、分裝勺2 個。
三、殘渣袋5 個。
========================================================
附件：
臺灣板橋地方法院檢察署檢察官起訴書
                                    98年度毒偵字第6548號
    被      告  甲○○  男  24歲（民國○○年○月○○日生）
                        住彰化縣鹿港鎮○○路○段155巷68弄
                          1-2號
                        居臺北縣中和市○○街2巷19號
                        （另案在臺北分監執行中）
                        身分證統一編號：Ｚ000000000號
上列被告因違反毒品危害防制條例案件，業經偵查終結，認應提
起公訴，茲敘述犯罪事實及證據並所犯法條如下：
        犯罪事實
一、甲○○前因施用毒品案件，經臺灣板橋地方法院裁定送觀察
    、勒戒後，認無繼續施用毒品傾向，於民國94年7 月29日釋
    放出所，並經本署檢察官以94年度毒偵字第3506號為不起訴
    處分確定；復因施用毒品案件，經臺灣板橋地方法院以97年
    度訴字第5033號判處有期徒刑6 月確定，於98年3 月17日易
    科罰金執行完畢。詎仍不思悔改，復基於施用第一級毒品與
    第二級毒品之犯意，分別於98年9 月7 日凌晨時分，在中和
    市○○街2 巷19號住處內施用第一級毒品海洛因一次；及98
    年9 月7 日為警採尿時回溯96小時內某時，在不詳處所施用
    第二級毒品甲基安非他命一次，嗣經警於98年9 月7 日13時
    10分許，在臺北縣中和市○○街25巷口，見甲○○行跡可疑
    上前盤查，經其同意受搜索後，當場扣得注射過之注射針筒
    1 支、分裝勺2 個及毒品殘渣袋5 個等物，復採集其尿液送
    驗後，分呈鴉片類與甲基安非他命陽性反應始悉上情。
二、案經臺北縣政府警察局中和第二分局移送偵辦。
        證據並所犯法條
一、證據清單及待證事實：
┌──┬──────────┬────────────┐
│編號│證據清單            │待證事實                │
├──┼──────────┼────────────┤
│一  │被告甲○○於警詢及偵│被告施用海洛因之事實。  │
│    │查中之供述          │                        │
├──┼──────────┼────────────┤
│二  │臺灣檢驗科技股份有限│被告為警查獲時所採集尿液│
│    │公司出具之濫用藥物檢│送驗結果呈鴉片類、甲基安│
│    │驗報告、代碼對照表各│非他命陽性反應之事實。  │
│    │1 紙                │                        │
└──┴──────────┴────────────┘
二、核被告所為，係違反毒品危害防制條例第10條第1 項之施用
    第1 級毒品海洛因及同條第2 項施用第2 級毒品甲基安非他
    命等罪嫌。被告所犯施用第1 級毒品罪與施用第2 級毒品罪
    2 罪之間，犯意各別，行為殊異，請予分論併罰。又被告前
    受有期徒刑之執行完畢，此有本署刑案資料查註紀錄表1 份
    附卷可稽，其於有期徒刑執行完畢後，5 年以內故意再犯本
    件有期徒刑以上之罪，為累犯，請依刑法第47條第1 項加重
    其刑。扣案物品請依法宣告沒收並銷燬之
三、依毒品危害防制條例第23條第2 項、刑事訴訟法第251 條第
    1 項提起公訴。
    此  致
臺灣板橋地方法院
中    華    民    國    98    年    10    月    20    日
                                 檢察官   乙○○
本件正本證明與原本無異
中    華    民    國    98    年    10    月    21    日
                                 書記官
附錄本案所犯法條全文
毒品危害防制條例第10條
施用第一級毒品者，處6 月以上5 年以下有期徒刑。
施用第二級毒品者，處3 年以下有期徒刑。


司法院資訊處製作；財團法人民間司法改革基金會備份。
